臺灣桃園地方法院刑事判決　　　　　　　　　　　　九十一年度訴字第一五八一號
　　公　訴　人　臺灣桃園地方法院檢察署檢察官
　　被　　　告　丁○○
　　指定辯護人　本院公設辯護人　丙○○
右列被告因強盜等案件，經檢察官提起公訴（九十年度偵字第一五五六二號），本院
判決如左‥
    主  文
丁○○連續竊盜，處拘役參拾日，如易科罰金，以參佰元折算壹日。
    事  實
一、丁○○基於概括犯意，意圖為自己不法之所有，連續於民國九十一年八月十八日
    上午六時四十分許，至桃園縣八德市○○路○段一三六號「ＳＥＶＥＮ─ＥＬＥ
    ＶＥＮ」便利商店竊取鹿茸酒一瓶（價值新台幣─下同─一百二十五元），得手
    後，趁機離去。復又於同日下午十一時五十分許，至前揭便利商店，竊取鹿茸酒
    一瓶，得手後離去，為店長甲○○發覺，上前抓住丁○○衣服，要求付款，丁○
    ○即甩開甲○○之手，欲騎乘車牌號碼ＩＴＰ─六一六號重型機車離去，甲○○
    即捉住機車後扶把，並扳倒之，致丁○○人車倒地，使丁○○眼鏡鏡片破碎，被
    告起來後，即持眼鏡質問甲○○說其眼鏡無法戴了，旋又騎乘機車欲離去，甲○
    ○又捉住丁○○機車後扶手，再次將之扳倒，丁○○倒地後即再起身騎乘機車，
    甲○○因不知如何處理，即讓丁○○離去，惟記下機車車號，報警循線查獲。
二、案經桃園縣警察局八德分局報告臺灣桃園地方法院檢察署檢察官偵查起訴。
    理  由
一、右開事實業據被告丁○○於本院審理中自白不諱，核與證人即便利商店店員乙○
    ○於警訊中證述，及被害人甲○○於本院調查庭時指述相符，並有贓物領據一紙
    在卷可稽，故本件事證已臻明確，被告犯行洵堪認定。至於公訴人認被告係先於
    上午六時四十分許，竊取二瓶鹿茸酒，又於下午十一時五十分許，竊取鹿茸酒三
    瓶及下午十一時五十分許，竊盜得手後，為圖脫免逮捕，竟持眼鏡及揮拳作勢欲
    毆打被害人甲○○，被害人甲○○為免遭毆打而未再阻攔云云。惟查：（一）公
    訴人認被告竊取鹿茸酒之數量，係依據證人乙○○指證「伊當時有聽見酒瓶敲擊
    之聲音，過沒一會兒，該男子未付錢就離開店內，伊馬上至酒架清點數量就發現
    少了二瓶鹿茸酒」及被害人甲○○之指訴「伊看到一位男性年輕人來伊店裡購物
    消費，於店內他走至置物架上拿了三瓶鹿茸酒．．．」，被害人甲○○復於本院
    調查時陳稱：「依店內記錄是早上偷了一瓶，伊抓被告時，被告衣服內有一瓶」
    等語，被害人甲○○前後指述不一，惟被害人甲○○於第二次警訊中又稱「當時
    伊於店內清點貨物，店員通知伊鹿茸酒被人拿走．．．」，是被害人甲○○顯未
    見到被告竊盜之情形，是被害人前揭指述被告竊取三瓶鹿茸酒，即屬無據。且被
    害人既於案發後有再清點店內鹿茸酒數量，自應以清點後確定遭竊之數量為可採
    ，故被告應係於案發當日早上竊取一瓶鹿茸酒，於下午十一時五十分許，又再竊
    取一瓶鹿茸酒，公訴人對被告竊取鹿茸酒數量尚有誤會，應予敘明。（二）公訴
    人指訴被告為脫免逮捕，而以眼鏡及揮拳作勢欲毆打被害人甲○○，被害人甲○
    ○為免遭毆打而未再阻攔云云，係以被害人甲○○於警訊中指述「黃嫌右手持眼
    鏡、左手揮拳衝向我，要毆打我」為據。惟被害人於警訊中另陳稱「伊就拉住被
    告的衣領不讓被告走，被告就用手把伊推開掙脫，作勢要打伊，之後被告騎上摩
    托車要離去，伊就過去拉住被告機車後扶把，把被告的車推倒，被告倒在地上，
    他頭上所戴的眼鏡也斷掉，斷的是右邊的鏡架留在現場，而被告所騎的機車伊看
    到有擦痕，位置大約在左前擋與左後邊擋板的地方，之後依然被他掙脫騎乘機車
    ．．．駛去」，被害人又於第二次警訊時陳稱：「伊雙手抓住黃嫌衣領，被黃嫌
    強力撥開雙手向後退，並欲騎乘機車離去，伊即馬上上前抓住黃嫌騎乘之機車後
    扶把，並將機車推倒在地，黃嫌眼鏡掉落在地，並很生氣拿起眼鏡，欲攻擊伊」
    。是被害人三次於警訊中就被告欲如何毆打被害人之情形，竟有三種不同之說法
    ，被害人之指訴自有可疑，故被害人於警訊中之指述被告欲毆打伊之情，顯不足
    採。自應以被害人於本院調查庭時陳稱：「伊跟被告說：你這瓶要付款，伊當時
    抓住被告衣服，被告甩開伊之手，衝出去騎機車，伊見狀就拉被告的機車，扳倒
    被告，被告跌倒，眼鏡破掉無法戴，被告拿著眼鏡質問伊說其眼鏡無法戴了，．
    ．被告跌倒後，又起來，伊又將被告扳倒一次，後來伊累了也慌了，就放被告走
    了．．」等語為可採。是公訴人此部分之指訴亦有誤會，併予說明。
二、核被告所為係犯刑法第三百二十條第一項之竊盜罪，公訴人認被告第二次竊盜得
    手後，為脫免逮捕而當場施以強暴，係犯刑法第三百二十九條之準強盜罪，惟依
    前所述，被告並未當場施以強暴，是並不符合刑法第三百二十九條準強盜罪之要
    件，公訴人以刑法第三百二十九條起訴，顯有誤會，而準強盜罪與竊盜罪就竊盜
    部分之基本事實同一，爰變更起訴法條，應予敘明。又被告先後二次竊盜犯行，
    時間緊接，手法相同，觸犯同一構成要件之罪名，顯係基於概括之犯意為之，為
    連續犯，應依刑法第五十六條加重其刑。爰審酌被告之品行、犯罪動機、目的、
    手段、所生損害僅二百五十元尚屬些微、及坦承犯行犯罪後態度良好等一切情狀
    ，量處如主文所示之刑，並諭知易科罰金之折算標準，以示懲儆。
據上論斷，應依刑事訴訟法第二百九十九條第一項前段、第三百條，刑法第五十六條
、第三百二十條第一項、第四十一條第一項前段，罰金罰鍰提高標準條例第一條前段
、第二條，判決如主文。
本案經檢察官錢明婉到庭執行職務。
中      華      民      國    九十一    年     十二     月     十三     日
                                臺灣桃園地方法院刑事第一庭
                                    法  官  吳爭奇
右正本證明與原本無異。
如不服本判決，應於送達後十日內，向本院提出上訴狀。
                                    書記官  梁麗雲
中      華      民      國    九十一    年     十二     月     十八     日
